臺灣屏東地方法院刑事判決　　　　　　 100年度訴字第1301號
公　訴　人　臺灣屏東地方法院檢察署檢察官
被　　　告　王國寶
上列被告因違反毒品危害防制條例案件，經檢察官提起公訴（10
0 年度毒偵字第1758號），本院於準備程序進行中，因被告就被
訴事實為有罪之陳述，經告知簡式審判程序意旨，並聽取公訴人
及被告之意見後，本院合議庭裁定由受命法官獨任依簡式審判程
序審理，判決如下：
    主  文
王國寶施用第一級毒品，累犯，處有期徒刑拾月；又施用第二級
毒品，累犯，處有期徒刑陸月。應執行有期徒刑壹年貳月。
    事  實
一、王國寶前於民國93年間因施用毒品案件，經本院以93年度毒
    聲字第207 號裁定送觀察、勒戒後，認無繼續施用毒品之傾
    向，於93年5 月12日執行完畢釋放出所，並由台灣屏東地方
    法院檢察署檢察官以93年度毒偵字第245 號為不起訴處分確
    定；又於前開觀察勒戒執行完畢5 年內之93年間因施用毒品
    案件，經本院以94年度訴字第51號判決分別判處有期徒刑10
    月、6 月。其中施用第二級毒品部分經上訴後，由台灣高等
    法院高雄分院以94年度上訴字第670 號判決判處有期徒刑5
    月確定，並與未經上訴而確定之有期徒刑10月（即施用第一
    級毒品罪），以94年度毒聲字第338 號裁定定應執行有期徒
    刑1 年2 月確定，嗣於95年3 月28日因假釋併付保護管束出
    監。再於假釋期間內之95年間因施用毒品案件，經本院以95
    年度訴字第847 號判決判處有期徒刑10月、6 月，應執行有
    期徒刑1 年2 月，其中施用第一級毒品部分經上訴後，由台
    灣高等法院高雄分院以95年度上訴字第2172號撤銷改判有期
    徒刑10月、6 月確定，前開假釋即遭撤銷。另於同年間因施
    用毒品案件，經本院以95年度簡字第1803號判決判處有期徒
    刑5 月確定。嗣上開各罪經台灣高等法院高雄分院以96年度
    聲減字第1461號裁定分別減為有期徒刑3 月、5 月、3 月、
    2 月15日，應執行有期徒刑1 年確定，與前開假釋撤銷後之
    殘刑接續執行，於97年3 月9 日縮刑期滿執行完畢。
二、王國寶仍不知戒除毒癮，復分別基於施用第一級毒品海洛因
    及第二級毒品甲基安非他命之犯意，於100 年7 月18日13時
    許，在其位於屏東縣枋寮鄉○○村○○路123 號住處內，將
    第一級毒品海洛因置入其所有之針筒內，以注射方式施用第
    一級毒品海洛因1 次；又於同日13時20分許，亦在上址住處
    內，將第二級毒品甲基安非他命置入其所有之玻璃球內，以
    燒烤吸食煙霧之方式，施用第二級毒品甲基安非他命1 次。
    嗣於100 年7 月22日7 時50分許，因另案為警至其住處拘提
    後，得其同意採尿送驗後，結果呈嗎啡（海洛因代謝後之成
    分）及甲基安非他命陽性反應，始悉上情。
三、案經屏東縣政府警察局枋寮分局報告台灣屏東地方法院檢察
    署檢察官偵查起訴。
    理  由
一、本件被告王國寶所犯係死刑、無期徒刑、最輕本刑為3 年以
    上有期徒刑以外之罪，其於準備程序就前揭被訴事實為有罪
    之陳述，經告知簡式審判程序之旨，並聽取其與公訴人之意
    見後，本院認無不得或不宜改依簡式審判程序進行之情事，
    依刑事訴訟法第273 條之1 第1 項、第284 條之1 規定，裁
    定本件依簡式審判程序審理，合先敘明。
二、上揭事實，業據被告王國寶於警詢、偵訊及本院審理時均坦
    承不諱，且被告為警於100 年7 月22日查獲所採集之尿液，
    經屏東縣政府枋寮分局員警初步檢驗後，再送正修科技大學
    超微量研究科技中心以酵素免疫分析法、氣相層析質譜儀法
    檢驗結果，均呈嗎啡（即海洛因代謝後之成分）及甲基安非
    他命之陽性反應，有該中心100 年8 月4 日編號：R00-0000
    -000號尿液檢驗報告、屏東縣政府警察局枋寮分局尿液初步
    檢驗報告單、偵辦疑似施用毒品尿液檢體送驗代號與真實姓
    名對照表、採證同意書各1 紙、初步檢驗照片1 幀附卷可稽
    ，上述鑑驗結果，均係檢驗機關本於專業知識及以精密儀器
    或科學檢驗方法所得之結論，自可憑信。綜上所述，本案事
    證明確，被告犯行，應堪認定。
三、被告前於93年間因施用毒品案件，經本院以93年度毒聲字第
    207 號裁定送觀察、勒戒後，認無繼續施用毒品之傾向，於
    93年5 月12日執行完畢釋放出所，並由台灣屏東地方法院檢
    察署檢察官以93年度毒偵字第245 號為不起訴處分確定；又
    於前開觀察勒戒執行完畢5 年內之93年間因施用毒品案件，
    經本院以94年度訴字第51號判決分別判處有期徒刑10月、6
    月。其中施用第二級毒品部分經上訴後，由台灣高等法院高
    雄分院以94年度上訴字第670 號判決判處有期徒刑5 月確定
    ，並與未經上訴而確定之有期徒刑10月（即施用第一級毒品
    罪），以94年度毒聲字第338 號裁定定應執行有期徒刑1 年
    2 月確定等情，有台灣高等法院被告前案紀錄表1 份在卷可
    按，是被告已於觀察、勒戒執行完畢後5 年內再犯毒品案件
    ，本件雖於5 年後再犯，仍應依法論罪科刑（最高法院97年
    度第5 次刑事庭會議決議意旨參照）。
四、查海洛因、甲基安非他命分屬毒品危害防制條例第2 條第2
    項第1 款、第2 款所規定之第一級毒品及第二級毒品，不得
    持有、施用，被告竟持以施用，是核其所為，係犯毒品危害
    防制條例第10條第1 項、第2 項之施用第一級、二級毒品罪
    。其施用前後持有海洛因及甲基安非他命之低度行為，分別
    為施用之高度行為所吸收，均不另論罪。被告有如事實欄所
    示之有期徒刑執行完畢紀錄，有台灣高等法院被告前案紀錄
    表1 份附卷足憑，其於有期徒刑執行完畢後5 年內，故意再
    犯本件有期徒刑以上之2 罪，皆為累犯，均應依刑法第47條
    第1 項規定，加重其刑。被告先後以不同之方式施用第一級
    、第二級毒品，其所犯上開2 罪，犯意各別，行為互殊，應
    予分論併罰。爰審酌被告前因施用毒品案件，經觀察勒戒及
    刑之執行完畢後，仍不思悔改，徹底去除施用毒品之惡習，
    竟又施用毒品，顯其無戒絕毒品之意且繼續沈淪毒海之中，
    及兼衡其素行狀況、施用毒品對社會治安造成之危害，生活
    狀況、教育程度、犯後坦承犯行，態度尚佳等一切情狀，分
    別量處如主文所示之刑，並定其應執行刑。公訴人雖就本件
    具體求處有期徒刑1 年4 月，惟本院認以量處如主文所示之
    刑為適當，公訴人之求刑，核屬過重。另扣案之注射針筒1
    支，非被告本件施用毒品所用，業據被告於本院審理時自承
    明確，而其所有供施用本案毒品所用之注射針筒1 支及玻璃
    球1 個，未據扣案，復無證據證明現仍存在，爰均不為沒收
    之宣告
據上論斷，應依刑事訴訟法273 條之1 第1 項、第299 條第1 項
前段，毒品危害防制條例第10條第1 項、第2 項，刑法第11條前
段、第47條第1 項、第51條第5 款，判決如主文。
本案經檢察官劉昀到庭執行職務
中    華    民    國   100    年    11    月    30    日
                  刑事第五庭    法  官  劉怡孜
以上正本證明與原本無異。
如不服本判決應於收受判決後10日內向本院提出上訴書狀，並應
敘述具體理由；其未敘述上訴理由者，應於上訴期間屆滿後20日
內向本院補提理由書（均須按他造當事人之人數附繕本）「切勿
逕送上級法院」。
中    華    民    國   100    年    11    月    30    日
                                書記官  薛慧茹
附錄本案論罪科刑法條：
毒品危害防制條例第10條
施用第一級毒品者，處 6 月以上 5 年以下有期徒刑。
施用第二級毒品者，處 3 年以下有期徒刑。